【裁判字號】    92,交聲,597
【裁判日期】    920521
【裁判案由】    違反道路交通管理處罰條例聲明異議
【裁判全文】
臺灣臺北地方法院交通事件裁定                    九十二年度交聲字第五九七號
    異議人即  甲○○
    受處分人
右列受處分人因違反道路交通管理處罰條例案件，對於台北市交通事件裁決所中華民
國九十二年四月十四日所為之處分（原處分案號：北市裁三字第駕裁二二－ＺＤ00
00000號），聲明異議，本院裁定如左：
    主  文
異議駁回。
    理  由
一、按汽車行駛高速公路，應依速限標誌指示，高速公路交通管制規則第五條第一項
    前段定有明文。汽車行駛於高速公路，而不遵管制之規定者，處汽車駕駛人新台
    幣（下同）三千元以上六千元以下罰鍰，道路交通管理處罰條例第三十三條第一
    項定有明文。又汽車駕駛人駕駛汽車違反道路交通管理處罰條例第三十三條規定
    者，除應依該條所規定之罰鍰處罰外，並予記違規點數一點，道路交通管理處罰
    條例第六十三條第一項第一款定有明文。
二、本件異議人即受處分人甲○○於民國九十二年二月二日上午七時五十四分許，駕
    駛車號ＹＤ－六三四○號自用小客車，行經國道一號高速公路南向二七六公里處
    ，該處路段速限為一百公里，受處分人竟以一百十四公里之速度超速行駛，為內
    政部警政署國道公路警察局第四警察隊（下稱國道四隊）使用電腦雷達自動照相
    測速器照相採證後，由員警依採證照片以受處分人有違反上開道路交通管理處罰
    條例第三十三條第一項規定之行為掣單逕行舉發。嗣受處分人於通知單上所載應
    到案日期前（九十二年三月四日）向原處分機關提出申訴，經原處分機關函請舉
    發單位調查結果，仍認受處分人有上開在高速公路不遵管制規定，超速行駛之違
    規行為，乃依道路交通管理處罰條例第三十三條第一項、第六十三條第一項第一
    款、第八十五條第三項規定，於九十二年四月十四日裁處受處分人罰鍰三千元，
    並記違規點數一點。
三、受處分人聲明異議意旨固不否認其所有之該車號自用小客車，於右揭時地以該時
    速行駛之事實，惟辯稱：國道公路警察於易肇事路段照相逕行舉發取締違規係屬
    隱匿性執法，若可以隱匿性執法，警察有無穿制服又有誰可以看得到云云。經查
    ：受處分人所有之上開自小客車於右揭時地超速行駛之違規事實，有經科學儀器
    即雷達自動照相測速器照相採證之照片附卷可稽，受處分人亦不否認上開事實。
    而以科學儀器取得違規證據資料，足資認定其違規事實，當場不能或不宜攔截製
    單舉發者，得逕行舉發之，違反道路交通管理事件統一裁罰標準及處理細則第二
    十三條第一項第五款亦定有明文，無庸須以攔停方式舉發，當無所謂隱匿性執法
    問題，受處分人之辯解，尚無可採，本件事證明確，受處分人之違規行為堪以認
    定。
四、綜上所述，受處分人所有之該汽車確有在右揭時地在高速公路超速行駛之違規行
    為，從而原處分機關依上開道路交通管理處罰條例第三十三條第一項、第六十三
    條第一項第一款、第八十五條第三項規定裁處受處分人罰鍰三千元，並予記違規
    點數一點，核無違誤，本件受處分人之異議為無理由，應予駁回。
據上論斷，應依道路交通案件處理辦法第十九條，裁定如主文。
中      華      民      國    九十二    年      五      月  二十一    日
                                      臺灣臺北地方法院交通法庭
                                          法  官  陳容正
右正本證明與原本無異。
如不服本裁定應於送達後五日內向本院提出抗告狀
                                          書記官  彭雅慧
中      華      民      國    九十二    年      五      月   二十二   日


司法院資訊處製作；財團法人民間司法改革基金會備份。
